---
title: "Поиск источника утечки данных"
author: Александр Смирнов
format: 
    md:
        output-file: readme.md
engine: knitr
---

## Цель работы

Развить практические навыки использования современного стека
инструментов сбора и аналитической обработки информации.

## Ход выполнения практической работы

1.Загрузим файл с дампом трафика и определим количество трафика от
каждого внутреннего хоста к внешним хостам:

```{r}
library(stringr)
library(data.table)
data <- fread('traffic_security.csv',header=FALSE,select=c(2,3,5))
data <- data[str_split_fixed(V2,'\\.',4)[,1] %in% c('12','13','14') & !str_split_fixed(V3,'\\.',4)[,1] %in% c('12','13','14'), .(sum(V5)),by=(V2)]
```

2.Вычислим, какой внутренний хост отправил больше всего трафика на внешние хосты:
```{r}
max <- data[which.max(data$V1),]
sprintf("Источник утечки данных: %s (%s байт трафика)",max$V2,max$V1)
```

## Оценка результата
В результате лабораторной работы мы смогли определить источник утечки данных.

## Вывод

Таким образом, мы научились анализировать сетевой трафик и, используя современный стек инструментов, более оперативно реагировать на угрозы ИБ.